臺灣高等法院臺中分院刑事判決　　　　　　　　　九十三年度上訴字第一九三九號
　　上　訴　人　臺灣彰化地方法院檢察署檢察官
　　被　　　告　甲○○
右上訴人因被告違反毒品危害防制條例案件，不服臺灣彰化地方法院九十三年度訴字
第一一五六號中華民國九十三年十月七日第一審判決（起訴案號：臺灣彰化地方法院
檢察署九十三年度毒偵字第二八○一號）提起上訴後，復經同署移
（九十三年度毒偵字第三六九五號、九十三年度毒偵字第四三二九號、九十四年度毒
偵字第四七號），本院判決如左：
      主  文
原判決撤銷。
甲○○連續施用第壹級毒品，處有期徒刑壹年貳月。
      事  實
一、甲○○前有違反麻醉藥品管理條例及犯搶奪罪等之犯罪紀錄，素行不佳（惟未構
    成累犯），其另因違反毒品危害防制條例案件，經臺灣彰化地方法院裁定送觀察
    、勒戒後，認為有繼續施用毒品之傾向，另經臺灣彰化地方法院裁定送強制戒治
    ，嗣於民國（下同）九十一年六月二十七日強制戒治期滿釋放後，由臺灣彰化地
    方法院檢察署檢察官於同年七月十一日，以九十一年度戒毒偵字第六四六號為不
    起訴處分確定。惟其仍不知悔改，復基於施用第一級毒品海洛因之概括犯意，自
    九十三年七月十三日起，至同年十月十一日晚間八時許，在其位於彰化縣溪湖鎮
    ○○里○○路○段五四八巷二二三號之住所處及位在彰化縣溪湖鎮○○街旁之『
    保安宮』之廁所內以及彰化縣溪湖鎮「道安醫院」廁所內等處，以使用注射針筒
    之方式，連續施用第一級毒品海洛因多次，平均一至二天施用一次，嗣分別經警
    於、九十三年七月二十一日上午十一時四十分許，為警持搜索票至其上開住所
    處查獲，另於同年九月四日，為彰化縣警察局溪湖分局再次查獲。、九十三年
    九月三日上午十時二十五分許，為警在彰化縣溪湖鎮○○路三九八號「四季精品
    百貨」查獲，經採集其尿液送驗結果，呈嗎啡陽性反應。復於九十三年九月二十
    三日二十時二十分許，為警在彰化縣溪湖鎮○○里○○路二十二號旁查獲，經採
    集其尿液送驗結果，亦呈嗎啡陽性反應。、九十三年十月十四日下午五時五分
    許，因另犯竊盜案件，為警查獲到案接受訊問，並經被告同意採集尿液送驗後，
    呈嗎啡陽性反應。、九十三年十月二十九日二十三時五十分許，在彰化縣二林
    真光復路前經警查獲，並經被告同意採集尿液送驗後，呈嗎啡陽性反應。
二、案經彰化縣警察局溪湖分局報告臺灣彰化地方法院檢察署檢察官偵查起訴及移送
    本院併案審理。
    理  由
一、訊據被告對其前揭施用毒品之犯罪事實坦白承認，且其為警查獲時，經警採集其
    尿液送驗，結果確呈嗎啡陽性反應，此有彰化縣衛生局煙毒尿液檢驗成績書四紙
    附卷可稽，又其因違反毒品危害防制條例案件，經臺灣彰化地方法院裁定送觀察
    、勒戒後，認為有繼續施用毒品之傾向，另經臺灣彰化地方法院裁定送強制戒治
    ，嗣於九十一年六月二十七日強制戒治期滿釋放後，由臺灣彰化地方法院檢察署
    檢察官於同年七月十一日，以九十一年度戒毒偵字第六四六號為不起訴處分確定
    等事實，復有臺灣彰化地方法院檢察署刑案資料查註紀錄表、全國施用毒品案件
    紀錄表及前開不起訴處分書各一份在卷可考，足認其自白與事實相符而得採信，
    被告犯行堪予認定，應依法予以論科。
二、核被告所為，係犯毒品危害防制條例第十條第一項之施用第一級毒品罪。其施用
    毒品前持有毒品之行為，已為其施用毒品犯行所吸收，不另論處。又其先後多次
    施用第一級毒品海洛因之犯行，時間緊接、所犯構成要件相同，顯係基於概括犯
    意為之，應依連續犯之規定論以一罪，並依法加重其刑；公訴人雖僅就被告於九
    十三年七月中旬某日起，至同年、月十九日下午十五時許止之部分犯行提起公訴
    ，惟其餘未據起訴之被告施用毒品犯行除已據公訴人於原審審判決期日當庭請求
    併案審理外，並經以九十三年度毒偵字第三六九五號、九十三年度毒偵字第四三
    二九號、九十四年度毒偵字第四七號等案移送併案，惟上開未據起訴之被告施用
    毒品部分與本案起訴部分本具有裁判上一罪之連續犯關係，本院自得併予審判。
    原審判決認被告罪證明確予以論罪科刑，固非無見，惟原審判決未及審酌檢察官
    嗣以九十三年度毒偵字第三六九五號、九十三年度毒偵字第四三二九號、九十四
    年度毒偵字第四七號等案移送本院併案審理之被告施用毒品之犯行，尚有未洽，
    檢察官執上開原審未及審酌併案部分之犯行，指摘原審判決不當，即有理由，原
    審判決既有上開可議之處，自應由本院將原審判決予以撤銷改判，爰審酌被告犯
    罪之動機、目的、方法、手段、所生危害，其前有多次之犯罪記錄，且因犯搶奪
    罪而經臺灣彰化地方法院判處有期徒刑二年四月，甫於九十三年一月二十八日始
    因假釋而出監（假釋期滿日期為九十三年八月二十一日），竟於假釋期間內即復
    行施用毒品，品行不佳，及其犯後對其犯行坦白承認，態度尚稱良好等一切情狀
    ，量處被告有期徒刑一年二月。至被告施用毒品所用之注射針筒，業已為被告丟
    棄而滅失，此業據被告供明在卷，本院自無從併予宣告沒收，附此敘明。
三、據上論斷，應依刑事訴訟法第三百六十九條第一項前段、第三百六十四條、第二
    百九十九條第一項前段，毒品危害防制條例第十條第一項，刑法第十一條前段、
    第五十六條，判決如主文。
本案經檢察官乙○○到庭執行職務。
中      華      民      國    九十四    年     三       月     三十一   日
                                    臺灣高等法院臺中分院刑事第三庭
                                          審判長法  官  江  錫  麟
                                                法  官  林  欽  章
                                                法  官  胡  忠  文
右正本證明與原本無異。
如不服本判決應於收受送達後十日內向本院提出上訴書狀，其未敘述上訴之理由者並
得於提起上訴後十日內向本院補提理由書（均須按他造當事人之人數附繕本）。
                                                書記官  許  美  惠
中      華      民      國      九十四   年      四       月    一      日
毒品危害防制條例第十條
施用第一級毒品者，處六月以上五年以下有期徒刑。                          Ａ
